【裁判字號】    94,訴,383
【裁判日期】    950928
【裁判案由】    損失補償
【裁判全文】
臺北高等行政法院裁定
                                       94年度訴字第383號
原      告  甲○○
被      告  國防大學國防醫學院三軍總醫院
代  表  人  乙○○院長）住同.
訴訟代理人  丙○○
上列當事人間因損失補償事件，原告提起行政訴訟。本院裁定如
下：
    主  文
原告之訴駁回。
訴訟費用由原告負擔。
    理  由
一、被告代表人原為閻中原，民國（下同）94年5 月17日變更為
    乙○○，茲由其具狀聲明承受訴訟，核無不合，應予准許。
二、按「公法上之爭議，除法律別有規定外，得依本法提起行政
    訴訟」；「訴訟事件不屬行政法院之權限者，行政法院應以
    裁定駁回之」，分別為行政訴訟法第2條、第107條第1項第1
    款所明文規定。又國家賠償法所規定損害賠償之訴，除依該
    法規定外，適用民事訴訟法之規定，國家賠償法第12條定有
    明文。是依國家賠償法對國家賠償所生公法上爭議，應循民
    事訴訟程序救濟。
三、本件原告原為空軍上等兵，於71年1月2日服役期滿退伍，其
    主張服現役期間執行部隊操訓而受傷殘，並由臺北師管區司
    令部核發「免役證明書」，乃先於93年5月7日向國防部空軍
    總司令部申請生活補助，經國防部空軍總司令部以93年5 月
    19日空規字第0930005112號函復，略以：「台端申請因作戰
    或因公傷殘贍養金已逾申請領期限」。原告再於同年8 月2
    日向國防部空軍總司令部請求申領「因公傷殘、義務役士兵
    贍養金」，該部再以93年9 月1 日空規字第0930009205號函
    復，略謂其業已答復如前公函，如有不服請提出行政救濟。
    原告不服，提起訴願，經訴願機關認依84年5 月10日修正之
    常備兵補充兵服役規則規定，自該規則修正生效日起，得申
    請傷殘贍養金，原告遲至93年5 月7 日始提出申請，已逾5
    年之請求權時效，而予以決定駁回，並於93年12月27日將訴
    願決定書送達原告。原告認為其應可請求撫卹及保險金，又
    被告醫治原告卻未予鑑定原告殘等，造成原告無法行使權利
    發生損失，乃迄94年2 月4 日向本院起訴，請求被告與國防
    部空軍總司令部、國防部後備司令部（以上機關另以判決駁
    回）、國防部後備司令部北區後備司令部、國防部參謀本部
    人事參謀次長室（以上單位另以裁定駁回）給付原告一千萬
    元。被告則以：原告實體病歷已依「醫療法」規定保存10年
    銷毀，現僅存縮影資料，依資料顯示原告在其醫院有兩次住
    院紀錄，分別為：(1)69年11月12至70年2 月16日（住院天數
    96天），病名：復發性椎間盤突出。(2)70年5 月10日至70年
    5 月11日（住院天數1 天），病名：腰椎盤突出症（已開刀
    ）。依國防部77年6 月29日（77）恕惻3027號令頒「國軍殘
    等區分標準表」內，其「椎間盤突出症」此項診斷並未列入
    其中，即依當時法令並未列為傷殘，故被告未主動鑑定殘等
    送請核給補助等語資為抗辯，請求駁回原告之訴。
四、經核原告對被告起訴之意旨，乃指被告治療原告卻未予鑑定
    殘等，具有過失，致其兵籍上欠缺殘等之記載，而未能及時
    獲得撫卹及保險給付，所訴應屬國家賠償事件。則依上開說
    明，自不得提起行政訴訟，以資救濟。
五、依行政訴訟法第107條第1項第1款、第104條、民事訴訟法第
    95條、第78條，裁定如主文。
中    華    民    國    95    年    9     月    28    日
                         第七庭審判長法  官  黃  本  仁
                                     法  官  林  玫  君
                                     法  官  李  玉  卿
上為正本係照原本作成。
如不服本裁定，應於送達後10日內向本院提出抗告狀（須按他造
人數附繕本）。
中    華    民    國    95    年    9     月    28    日
                                     書記官  楊  怡  芳


司法院資訊處製作；財團法人民間司法改革基金會備份。
